---
title: "E-Commerce Seller Performance Analytics with AI Insights"
author: "Tzu-Yun (Serena) Chien"
date: "`r Sys.Date()`"
output: html_document
---

```{r setup, include=FALSE}
knitr::opts_chunk$set(echo = FALSE, warning = FALSE, message = FALSE)
library(tidyverse)
library(ggplot2)
library(rgemini)
```

## 專案背景

本報告分析巴西電商平台 Olist 的賣家成效數據，識別高取消率賣家，並透過 AI 分析客戶評價，找出根本原因並提出改善建議。

**數據集：** Brazilian E-Commerce Public Dataset by Olist  
**分析工具：** R、ggplot2、Gemini AI  
**核心問題：** 哪些賣家取消率過高？原因是什麼？如何改善？

## 數據讀取

```{r load-data}
path <- "~/Downloads/olist_data/"

orders <- read_csv(paste0(path, "olist_orders_dataset.csv"), show_col_types = FALSE)
order_items <- read_csv(paste0(path, "olist_order_items_dataset.csv"), show_col_types = FALSE)
reviews <- read_csv(paste0(path, "olist_order_reviews_dataset.csv"), show_col_types = FALSE)

cat("訂單數：", nrow(orders), "\n")
cat("賣家數：", n_distinct(order_items$seller_id), "\n")
```

## 取消率分析

```{r cancel-analysis}
orders_with_sellers <- orders %>%
  left_join(order_items, by = "order_id")

seller_cancel_rate <- orders_with_sellers %>%
  group_by(seller_id) %>%
  summarise(
    total_orders = n(),
    cancelled_orders = sum(order_status == "canceled"),
    cancel_rate = cancelled_orders / total_orders
  )

high_cancel_sellers <- seller_cancel_rate %>%
  filter(total_orders > 10, !is.na(seller_id), cancel_rate > 0.15) %>%
  arrange(desc(cancel_rate))

cat("高取消率賣家數：", nrow(high_cancel_sellers))
```

## 視覺化：取消率排行榜

```{r plot-cancel-rate}
high_cancel_sellers %>%
  head(10) %>%
  mutate(seller_short = substr(seller_id, 1, 8)) %>%
  ggplot(aes(x = reorder(seller_short, cancel_rate), y = cancel_rate)) +
  geom_bar(stat = "identity", fill = "#e74c3c") +
  geom_text(aes(label = paste0(round(cancel_rate * 100, 1), "%")),
            hjust = -0.1, size = 3.5) +
  coord_flip() +
  scale_y_continuous(labels = scales::percent, limits = c(0, 0.5)) +
  labs(title = "取消率最高的前 10 名賣家",
       subtitle = "僅計算訂單數超過 10 筆的賣家",
       x = "賣家 ID", y = "取消率") +
  theme_minimal()
```

## 視覺化：評價分數分佈

```{r plot-reviews}
high_cancel_orders <- orders_with_sellers %>%
  filter(seller_id %in% high_cancel_sellers$seller_id)

high_cancel_reviews <- high_cancel_orders %>%
  left_join(reviews, by = "order_id")

high_cancel_reviews %>%
  filter(!is.na(review_score)) %>%
  count(review_score) %>%
  ggplot(aes(x = factor(review_score), y = n, fill = factor(review_score))) +
  geom_bar(stat = "identity") +
  scale_fill_manual(values = c("1" = "#e74c3c", "2" = "#e67e22",
                                "3" = "#f1c40f", "4" = "#2ecc71",
                                "5" = "#27ae60")) +
  labs(title = "高取消率賣家的評價分數分佈",
       x = "評價分數", y = "訂單數", fill = "評分") +
  theme_minimal()
```

## AI 洞察分析

```{r ai-analysis}
options(gemini_api_key = Sys.getenv("GEMINI_API_KEY"))

reviews_sample <- high_cancel_reviews %>%
  filter(!is.na(review_comment_message)) %>%
  select(review_score, review_comment_message) %>%
  head(20)

reviews_text <- paste(
  paste0("評分 ", reviews_sample$review_score, ": ", 
         reviews_sample$review_comment_message),
  collapse = "\n"
)

prompt <- paste0(
  "以下是電商平台上高取消率賣家的客戶評價（葡萄牙文）：\n\n",
  reviews_text,
  "\n\n請用中文簡潔分析：\n1. 客戶取消訂單的主要原因（前三點）\n2. 具體改善建議"
)

ai_result <- tryCatch(
  run_gemini(prompt = prompt, model = "gemini-3.6-flash"),
  error = function(e) "Gemini API 暫時無法使用，請稍後再試。"
)
cat(ai_result)
```

## 結論

本報告透過數據分析識別出 **`r nrow(high_cancel_sellers)` 個高取消率賣家**，取消率最高達 **`r round(max(high_cancel_sellers$cancel_rate)*100, 1)`%**。

AI 分析顯示主要問題集中在物流延遲、漏發商品和商品描述不實三個方面，需要平台介入輔導改善。

